【裁判字號】    95,裁,2258
【裁判日期】    951012
【裁判案由】    地價稅
【裁判全文】
最  高  行  政  法  院  裁  定
                                     95年度裁字第02258號
抗  告  人  弘美實業股份有限公司
代  表  人  甲○○○
                          號  .
相  對  人  桃園縣政府稅捐稽徵處
代  表  人  丙○○
上列抗告人因與相對人桃園縣政府稅捐稽徵處間地價稅事件，對
於中華民國95年1月23日臺北高等行政法院94年度訴字第3008號
裁定提起抗告，本院裁定如下︰
    主  文
抗告駁回。
抗告訴訟費用由抗告人負擔。
    理  由
一、按抗告法院認抗告為不合法或無理由者，應為駁回抗告之裁
    定。
二、本件抗告意旨略以：依抗告狀所檢附收件郵戳可知，本件抗
    告人收到桃園縣政府訴願決定書之具領日期為民國（下同）
    94年8月22日，而於同年9月20日即提起行政訴訟，顯然在訴
    願決定書送達後2個月之不變期間內為之，並未逾越法定期
    間。
三、原裁定以：本件抗告人因地價稅事件，不服桃園縣政府94
    年4月6日府法訴字第0940034507號訴願決定，提起行政訴訟
    。經查抗告人係於同年4月12日收受訴願決定書，此有桃園
    縣政府訴願文書郵務送達證書附於訴願卷可稽，抗告人提起
    行政訴訟之期間，應自同年4月13日起算，扣除在途期間10
    日，至同年6月22日即已屆滿。抗告人遲至同年9月20日始向
    原審提起行政訴訟，此有原審加蓋於訴狀上收文戳記所載日
    期可考，已逾法定不變期間。其提起行政訴訟自非合法，乃
    裁定予以駁回。
四、本院查，本件訴願決定書係依訴願法第47條第3項準用行政
    訴訟法第73條規定為寄存送達者，係於合法寄存送達時即發
    生送達效力，並非以受送達者前往寄存處所領取送達文書時
    始發生送達效力。本件經查上開訴願決定書係於94年4月12
    日依規定寄存送達於臺中縣清水郵局，有卷附送達證書可稽
    ，抗告人提起行政訴訟之期間，應自同年4月13日起算，扣
    除10日之在途期間，至同年6月22日（星期三）即已屆滿，
    抗告人遲至同年9月20日始提起行政訴訟，亦有加蓋於行政
    訴訟起訴狀收文戳記所載日期為憑，原審以起訴已逾上開法
    定不變期間，難認合法，因而裁定駁回抗告人之訴，於法並
    無不合。抗告意旨以其收受日期為94年8月22日，於同年9月
    20日即提起行政訴訟，其起訴並未逾法定不變期間等語，揆
    諸首開說明，本件抗告為無理由，應予駁回。
五、依行政訴訟法第104條、民事訴訟法第95條、第78條，裁定
    如主文。
中    華    民    國    95    年    10    月    12    日
                  第二庭審判長法  官  廖  政  雄
                              法  官  鍾  耀  光
                              法  官  姜  仁  脩
                              法  官  黃  清  光
                              法  官  王  德  麟
以  上  正  本  證  明  與  原  本  無  異
中    華    民    國    95    年    10    月    12    日
                              書記官  莊  俊  亨


司法院資訊處製作；財團法人民間司法改革基金會備份。
